【裁判字號】    97,破抗,5
【裁判日期】    970221
【裁判案由】    宣告破產
【裁判全文】
臺灣高等法院高雄分院民事裁定           97年度破抗字第5號
再抗告人    甲○○
訴訟代理人  陳水聰律師
上列再抗告人因宣告破產事件，對於中華民國97年1 月18日本
院97年度破抗字第5號所為裁定提起再抗告，本院裁定如下：
    主  文
再抗告駁回。
再抗告程序費用由再抗告人負擔。
    理  由
一、本件再抗告意旨略以：再抗告人已傾全力提出僅有的最後積
    蓄現金新臺幣（下同）29餘萬元，供作破產分配之用，又所
    積欠之銀行鉅額債務，都是年息將近20% 的高利貸，每個月
    光是利息就要超過4 萬元，再抗告人再怎麼賺，都不夠付息
    ，顯不能清償債務，符合宣告破產要件，再抗告人並立有切
    結書，承諾放棄破產法第95條第2 項所定破產人及其家屬必
    要生活費用之優先受償權，並有親友幫助接濟，而不必在此
    破產案件中斟酌其優先受償之權，原裁定駁回再抗告人破產
    之聲請，適用破產法第1 條、第57條，最高法院86年台抗字
    第479 號、95年台抗字第673 號、95年台抗字第751 號、96
    年台抗字第208 號、96年台抗字第427 號及96年台抗字第58
    1 號裁判意旨，顯有錯誤，且所涉及之法律見解具有原則上
    之重要性，爰依法提起再抗告云云。
二、按，對於抗告法院之裁定再為抗告，僅得以其適用法規顯有
    錯誤為理由，並經原法院之許可為限，前項許可，以原裁定
    所涉及之法律見解具有原則上之重要性者為限，民事訴訟法
    第486 條第3 、4 款定有明文。所謂適用法規顯有錯誤，係
    指抗告法院所為之裁定，就其取捨證據所確定之事實，適用
    法規所持法律上判斷顯有錯誤而言，不包括認定事實不當之
    情形在內，最高法院80年台上字第1326號著有判例。又所謂
    原則上之重要性，係指該再抗告事件所涉及之法律問題，意
    義重大而有加以闡釋之必要者而言，必須抗告法院之裁定適
    用法規顯有錯誤，違背法律之基本精神，依一般法令觀念，
    認為已影響於實質之公平者，始足相當。
三、經查，本院維持原法院駁回本件再抗告人聲請破產，係以本
    件再抗告人所提出供作破產分配之用之破產財團現金29餘萬
    元，經扣除應優先受償之本件再抗告人及其家屬必要生活費
    用627,300 元，及破產管理人報酬約5 萬元後，顯無剩餘財
    產可供分配予債權人，而無從為破產之宣告，核與破產法相
    關規定之意旨相符，本院原裁定適用法規並無錯誤可言。
四、又按，所謂適用法規顯有錯誤，應以確定裁判違背法規或現
    存判例解釋者為限，若在學說上諸說併存尚無法規判解可據
    者，不得指為用法錯誤，最高法院57年台上字第986 號判例
    可資參照。經查最高法院86年台抗字第479 號、95年台抗字
    第673 號、95年台抗字第751 號、96年台抗字第208 號、96
    年台抗字第427 號及96年台抗字第581 號，並非現存判例，
    本件再抗告人以本院原裁定意旨與上開最高法院裁判不符，
    主張本院原裁定適用法規顯有錯誤云云，自無可取。
五、本件再抗告人再抗告意旨，徒就本院原裁定取捨證據及認定
    事實之職權行使，指摘本院原裁定不當，適用法規顯有錯誤
    ，揆諸上開說明，自非有據，亦難認有應許可再抗告之法律
    見解具有原則上之重要性，從而本件再抗告人之再抗告，自
    屬不應許可。
據上論結，本件再抗告不應許可，依破產法第5 條、民事訴訟法
第486 條第6 項、第436 條之3 第3 項、第95條、第78條，裁定
如主文。
中    華    民    國    97    年    2     月    21    日
                              民事第五庭
                                  審判長法官  蔡明宛
                                  法      官  曾錦昌
                                  法      官  魏式璧
以上正本證明與原本無異。
如不服本裁定應於送達後10日內向本院提出抗告狀 (並按他造
當事人之人數附繕本)， 並繳納抗告費新台幣1,000 元。
中    華    民    國    97    年    2     月    22    日
                                  書  記  官  鄔維玲
                                                      q


司法院資訊處製作；財團法人民間司法改革基金會備份。
